臺灣臺北地方法院民事裁定
111年度抗字第362號
抗  告  人  醫健管理顧問股份有限公司

兼法定代理  
人          李偉恩  
抗  告  人  陳玫儒  


相  對  人  黃文程  
上列當事人間聲請本票准許強制執行事件，抗告人對於民國111
年6月9日本院111年度司票字第8153號裁定提起抗告，本院裁定
如下：
    主  文
抗告駁回。
抗告程序費用新臺幣壹仟元由抗告人負擔。
    理  由
一、相對人於原審聲請意旨略以：相對人持有抗告人共同簽發如
    附表所示之本票十三紙（下稱系爭本票），付款地未載，利
    息未約定，並免除作成拒絕證書，詎於到期後經提示均未獲
    付款，爰依票據法第123條之規定聲請裁定就系爭本票准許
    強制執行等語，並經原審裁定准予強制執行在案。
二、抗告意旨略以：㈠訴外人李冠霖生前經營之百歐強幹細胞生
    醫科技股份有限公司(下稱百歐強公司)開立與抗告人陳玫儒
    之業務獎金支票，因李冠霖於民國110年9月10日去世無法兌
    現，抗告人李偉恩雖拋棄繼承，但基於道義責任概括承受亡
    父李冠霖生前開與相對人黃文程之無法兌現支票債務，並開
    立如附表編號4所示之本票，然抗告人醫健管理顧問股份有
    限公司(下稱醫健公司）及李偉恩實際並無收受任何款項。㈡
    抗告人陳玫儒並非債務人及發票人，僅拿取百歐強公司給予
    之業務獎金支票向相對人黃文程作支票換現，嗣因百歐強公
    司負責人李冠霖於110年9月10日去世，致所開出之支票無法
    兌現，抗告人陳玫儒始應相對人之要求，於系爭本票為背書
    人而簽名，為此提起抗告，請求廢棄原裁定等語。
三、按執票人向本票發票人行使追索權時，得聲請法院裁定後強
    制執行，票據法第123條定有明文。又本票執票人依前開規
    定，聲請法院裁定許可對發票人強制執行，性質上係屬非訟
    事件，此項聲請之裁定及抗告法院之裁定，僅依非訟事件程
    序以審查強制執行許可與否，並無確定實體上法律關係存否
    之效力，如發票人就票據債務存否有所爭執，應由發票人另
    提起確認之訴，以資解決（最高法院56年台抗字第714號、5
    7年台抗字第76號裁判意旨參照)。
四、經查，相對人主張之事實，業據其提出系爭本票為證，經原
    審就系爭本票為形式上之審查，認其已具備本票各項應記載
    事項，合於票據法第120條規定，屬有效之本票，乃依同法
    第123條裁定准許強制執行，核無不合。抗告人醫健公司、
    李偉恩主張並無收受相對人任何款項，相對人對抗告人並無
    債權存在部分，核屬實體法上票據債務關係存否之爭執，揆
    諸前揭說明，非法院裁定許可系爭本票強制執行之非訟事件
    程序所得審究，應由抗告人另行提起確認之訴以資救濟。至
    抗告人陳玫儒抗辯其並非發票人，係為系爭本票之背書人而
    簽名等語，惟審酌抗告人陳玫儒係在系爭本票正面之「發票
    人」欄位上，發票人醫健公司、李偉恩蓋章簽名處旁為簽名
    等情(見原審卷第13至21頁)，是依票據法第5條規定，抗告
    人陳玫儒自應依系爭本票所載文義，負發票人之責任，其所
    辯應非可採。準此，抗告意旨指摘原裁定不當求予廢棄，為
    無理由，應予駁回。
五、據上論結，本件抗告為無理由，依非訟事件法第21條第2 項
    、第24條第1項、第46條，民事訴訟法第495條之1第1 項、
    第449條第1項、第95條、第78條，裁定如主文。　　
中　　華　　民　　國　　111 　年　　7 　　月　　29　　日
                  民事第八庭  審判長法  官  鄭佾瑩
　
                                    法  官  吳佳樺
　
                                    法  官  陳宣每　　　　　　　　　　
以上正本係照原本作成。
本裁定僅得以適用法規顯有錯誤為理由提起再抗告。如提起再抗
告，應於裁定送達後10日內委任律師為代理人向本院提出再抗告
狀，並繳納再抗告費新臺幣1,000元。　
中　　華　　民　　國　　111 　年　　7 　　月　　29　　日
                                    書記官　連晨宇
　　　　　　　　　
附表：                  111年度抗字第362號  編號 發票日 票面金額（新臺幣） 到期日及利息起算日 票據號碼 1 111年1月11日   175,800元 111年1月31日 TH 0000000 2 111年1月11日   175,800元 111年2月28日 TH 0000000 3 111年1月11日   175,800元 111年3月31日 TH 0000000 4 111年1月11日 5,860,000元 111年4月15日 TH 0000000 5 111年1月24日 1,020,000元 111年3月10日 TH 0000000 6 111年2月9日   360,000元 111年3月22日 TH 0000000 7 111年2月9日   360,000元 111年3月28日 TH 0000000 8 111年2月11日   360,000元 111年3月31日 TH 0000000 9 111年2月11日   360,000元 111年4月7日 TH 0000000 10 111年2月11日   360,000元 111年4月12日 TH 0000000 11 111年2月11日   360,000元 111年4月15日 TH 0000000 12 111年2月11日   480,000元 111年4月19日 TH 0000000 13 111年2月11日   480,000元 111年4月22日 TH 0000000